# 关于 PPP项目补助收入的疑问

提问人：oyyc2018 时间：2022-09-01 10:40:19
某项目公司，计划总投入 3 亿元（政府已拨款），经决算审计后实际投资 2 亿元，政府计划分 10 年收回多出来的 1 亿元投资，并通过运营扣回的方式扣减，即每年从政府给的项目补贴中平均扣减 1000 万元（从运营期第二年起）。但是项目公司认为，他们实际运营期是 20 年，他们账务处理是按照 20 年每年进行扣减（从运营期第一年起）
假设每年补贴收入为 8000 万元
第一年：企业收到 8000 万元（8000-0），确认 7500 万元收入（8000-10000/20=7500），差额 500 万元如何处理？是否产生税会差异？
第二年：企业收到 7000 万元（8000-10000/10=7000），确认收入 7500 万元（8000-10000/20=7500），差额为-500万元如何处理？是否产生税会差异？
第三年：企业还是收到的 7000 万元，确认收入 7500 万元
以此类推
第十年：企业收到 7000 万元，确认收入 7500 万元
第十一年：企业收到 8000 万元（投资扣回结束），确认收入 7500 万元（运营期摊销还没结束）。这时候如何处理？
一直到第 20 年。

回答人：chenyiwei
首先建议确定，此处PPP项目采用的是金融资产模式还是无形资产模式？从“通过运营扣回的方式扣减，即每年从政府给的项目补贴中平均扣减 1000 万元”来看，似乎采用金融资产模式的可能性更大，至少是混合模式？
如果是，则应在确认金融资产的同时，同步确认 1 亿元的金融负债（也可能是直接抵减金融资产），相应减少建设期收入。我理解不应对运营期的收入确认产生影响，不存在会计上按直线法摊销收入，而实际现金流提前于 10 年内发生的差异问题？

提问人：oyyc2018 时间：2022-09-06 16:05:30
项目公司，建设期他们把投入计入的无形资产特许使用权，没产生收入，然后是通过后期运营来实现前期投入的收回，但是之前投多了，政府就想按 10 年每年扣一个金额退给政府，而不给项目公司这个钱。就本来应该给的金额扣减了他们前期投资扣回的金额后的净额给的项目公司

回答人：chenyiwei
如果是，则一方面确认无形资产，另一方面要将扣回的义务确认一项负债，金额为运营期内每年扣回金额的折现值。